臺灣臺中地方法院臺中簡易庭小額民事判決
111年度中小字第2275號
原      告  鄭堃錫  

被      告  何逢成  
上列當事人間請求給付價金事件（原案號：111年度中簡字第884
號），本院於民國111年6月1日言詞辯論終結，判決如下︰
    主　　　文
被告應給付原告新臺幣柒萬捌仟參佰元，及自民國一一一年二月
四日起至清償日止，按週年利率百分之五計算之利息。
訴訟費用新臺幣壹仟元由被告負擔。
本判決得假執行。
    事實及理由
壹、程序事項：
    按簡易事件因訴之變更或一部撤回，致其訴之全部屬於民事
    訴訟法第436條之8第1項之範圍者，承辦法官應以裁定改用
    小額程序，並將該簡易事件報結後改分為小額事件，由原法
    官依小額程序繼續審理，同一地方法院適用簡易程序審理事
    件事務分配辦法第7條第3項定有明文。本件原告於民國111
    年6月1日言詞辯論期日以言詞減縮應受判決事項之聲明為：
    「被告應給付原告新臺幣（下同）78,300元，及自起訴狀繕
    本送達翌日起至清償日止，按週年利率百分之5計算之利息
    」後（見本院卷第61頁），其訴訟標的金額在10萬元以下，
    核屬民事訴訟法第436條之8第1項規定之範圍，本院已於當
    庭諭知改依小額訴訟程序審理，併此說明。
貳、兩造爭執要旨：　　　　
  一、原告主張：被告於110年9月25日、26日、10月4日間向原
      告購買骨董及藝術品，金額分別為2萬元、2萬元、38,300
      元，合計78,300元，原告業將上開物品交付被告。詎被告
      迄今尚未給付前開價款，幾經催討，均置之不理。為此，
      爰依買賣契約之法律關係，提起本件訴訟等語，並聲明：
      被告應給付原告78,300元，及自起訴狀繕本送達翌日起至
      清償日止，按週年利率百分之5計算之利息。
  二、被告抗辯：伊有向原告購買上開物品，現尚積欠原告38,3
      00元，其餘金額均已付清等語。並聲明：原告之訴駁回。
參、得心證之理由：
  一、原告主張被告於110年9月25日、26日、10月4日間向原告
      購買骨董及藝術品，金額分別為2萬元、2萬元、38,300元
      ，合計78,300元，原告業將上開貨品交付被告等情，業據
      原告提出貨物買賣簽收單為證，且為被告所不爭執，堪信
      原告所陳上情為真正，本院即採為判決之基礎。
  二、原告復主張被告迄未支付前開買賣價款等語；而被告僅承認其尚積欠110年10月4日之買賣價款38,300元，其餘110年9月25日、26日之買賣價款各2萬元，被告均已清償完畢等等。按買受人對於出賣人，有交付約定價金及受領標的物之義務，民法第367條定有明文。次按當事人主張有利於己之事實者，就其事實有舉證之責任。但法律別有規定，或依其情形顯失公平者，不在此限，民事訴訟法第277條毅有明定。又請求履行債務之訴，原告就其所主張債權發生原因之事實，固有舉證之責任，若被告自認此項事實而主張該債權已因清償而消滅，則清償之事實，應由被告負舉證之責任，此觀民事訴訟法第277條之規定自明（最高法院28年渝上字第1920號民事判決要旨參照）。本件被告向原告購買前開貨品並已收受，依兩造間之買賣契約，被告自負有交付約定價金予原告之義務。被告雖辯稱其已支付110年9月25日、26日之買賣價款各2萬元云云。惟觀諸原告所提貨物買賣簽收單（見本院卷第23頁），並無被告已經分別清償2萬元之記載；且被告於110年9月26日以後縱有自其帳戶提領現金之紀錄，其所提領之款項是否確係用以清償上開各2萬元之買賣價款，尚非無疑，不能據此即推論被告就110年9月25日、26日之買賣價款各2萬元業已清償完畢。此外，被告復未提出其他證據證明其有清償前開買賣價款乙事，所辯應不足採信，仍應就前開買賣價款78,300元對原告負清償之責。
  三、從而，原告依買賣契約之法律關係，請求被告給付原告78
      ,300元，及自起訴狀繕本送達翌日即111年2月4日起（見
      本院卷第31頁送達證書）至清償日止，按週年利率百分之
      5計算之利息，為有理由，應予准許。
  四、本件係依小額訴訟程序所為被告敗訴之判決，依民事訴訟
      法第436 條之20規定，應依職權宣告假執行。
  五、依民事訴訟法第436 條之19第1 項、第78條規定，本件訴
      訟費用額確定為1,000 元（即原告繳納之第一審裁判費1,
      000元），應由敗訴之被告負擔。
  六、本件事證已臻明確，兩造其餘攻擊防禦方法及舉證，核於
      判決結果不生影響，爰不一一論斷，附此敘明。
中　　華　　民　　國　　111 　年　　6 　　月　　17　　日
                  臺中簡易庭    法  官  林筱涵
以上為正本係照原本作成。
如不服本判決，應於送達後二十日內，以判決違背法令為理由，
向本院提出上訴狀並表明上訴理由（上訴理由應表明一、原判決
所違背之法令及其具體內容；二、依訴訟資料可認為原判決有違
背法令之具體事實），如於本判決宣示後送達前提起上訴者，應
於判決送達後廿日內補提上訴理由書（須附繕本）。
中　　華　　民　　國　　111 　年　　6 　　月　　17　　日
                                書記官  張峻偉